【裁判字號】    98,易,620
【裁判日期】    980701
【裁判案由】    竊盜
【裁判全文】
臺灣彰化地方法院刑事判決               98年度易字第620號
公  訴  人  臺灣彰化地方法院檢察署檢察官
被      告  丙○○
上列被告因竊盜案件，經檢察官提起公訴（98年度偵字第4064號
），本院依簡式審判程序判決如下：
    主  文
丙○○竊盜，累犯，處有期徒刑肆月，如易科罰金，以新臺幣壹
仟元折算壹日。又竊盜，累犯，處有期徒刑伍月，如易科罰金，
以新臺幣壹仟元折算壹日。應執行有期徒刑柒月，如易科罰金，
以新臺幣壹仟元折算壹日。
    事  實
一、丙○○前因施用毒品案件，經本院以95年度訴字第383 號判
    決處有期徒刑1 年，並由臺灣高等法院臺中分院以95年上訴
    字第1178號駁回上訴而確定，經送監執行及減刑，甫於民國
    96年7 月16日縮短刑期期滿執行完畢。仍不知警惕，復先後
    為下列行為：
  (一)丙○○於98年4 月29日晚間10時20分許，經過乙○○所經營
    設於彰化縣員林鎮○○○路190 號之「王美惠新娘整體造形
    設計店」時，見該店燈光明亮、店門未上鎖，且店內無人，
    竟意圖為自己不法之所有，乘乙○○未及注意之際，徒手竊
    取乙○○所有之背包1 只（內有皮夾1 個、身分證及汽車、
    機車駕駛執照各1 張、存摺1 本、印章2 個、信用卡及健保
    卡各3 張、金融卡2 張、現金新臺幣〈下同〉500 元）得手
    。
  (二)於98年5 月1 日下午5 時30分許，騎乘車牌號碼951-QEB 號
    輕型機車，經過甲○○所經營設於彰化縣員林鎮○○路○ 段
    11號之洗衣店時，見該店未設置大門，且店內無人，另意圖
    為自己不法之所有，徒手竊取甲○○所有放置於店內抽屜之
    咖啡色皮夾1 個（內有現金4,000 元及信用卡1 張）得手；
    適甲○○上前查看，發覺丙○○竊取其物品，乃呼喊求援，
    丙○○在欲逃跑離去之際，為眾人圍堵阻止離去，並報警到
    場處理。嗣丙○○為警當場逮捕後，在有偵查犯罪職權之機
    關或個人發覺其犯罪前，自動向彰化縣警察局員林分局警員
    詹國賓等人自首上開事實欄一、(一)所示竊盜犯行，主動接受
    裁判。
二、案經乙○○、甲○○訴由彰化縣警察局員林分局報告臺灣彰
    化地方法院檢察署檢察官偵查起訴。
    理  由
一、被告丙○○所涉為死刑、無期徒刑、最輕本刑為3 年以上有
    期徒刑或高等法院管轄第一審案件以外之罪，並於本院行準
    備程序時就被訴事實為有罪之陳述，本院合議庭依刑事訴訟
    法第273 條之1 第1 項規定，裁定改由受命法官獨任行簡式
    審判程序，先予敘明。
二、上揭犯罪事實，業據被告於警詢、偵訊及本院訊問、審理時
    均坦承不諱（見警卷、偵卷第5 頁、本院卷第11、30頁），
    核與證人即告訴人乙○○、甲○○於警詢之證述相符（見警
    卷及本院卷第23頁），並有贓物認領保管單2 紙、現場及證
    物照片共10張、搜索現場照片1 張在卷可稽（均見警卷），
    足認被告自白與事實相符。綜上，本件事證明確，被告犯行
    堪以認定，應依法論科。
三、核被告所為上開2 次犯行，均係犯刑法第320 條第1 項竊盜
    罪。被告所犯上開2 罪，犯意有別，行為互殊，應予分論併
    罰。被告前因施用毒品案件，經本院以95年度訴字第383 號
    判決處有期徒刑1 年，並由臺灣高等法院臺中分院以95年上
    訴字第1178號駁回上訴而確定，經送監執行及減刑，於96年
    7 月16日縮短刑期期滿執行完畢，有臺灣高等法院被告前案
    紀錄表可稽，被告於有期徒刑執行完畢後5 年內又故意再犯
    本案2 罪，均為累犯，應依刑法第47條第1 項規定，各加重
    其刑。又事實欄一、(一)所示竊盜犯行，係被告於有偵查犯罪
    職權之機關或個人未發覺之際，主動告知彰化縣警察局員林
    分局警員詹國賓等人其涉犯上開犯行，自首而接受裁判，因
    而查獲等情，有本院電話洽辦公務記錄單1 紙、彰化縣警察
    局員林分局98年5 月2 日第2 次偵訊筆錄附卷為憑（見警卷
    、本院卷第19頁），就該部分爰依刑法第62條前段規定，減
    輕其刑，至該部分刑有加重及減輕者，並依法先加後減之。
    爰審酌被告正值壯年，不思以正當方式謀生，僅因欠缺金錢
    ，貪圖不法利益，即竊取他人物品，顯然欠缺法治觀念，所
    為侵害他人財產法益，行為甚不足取；惟其犯後坦承犯行，
    並表悔意，態度尚佳，暨審酌其智識程度、生活狀況等一切
    情狀，分別量處如主文所示之刑，並定其應執行刑。又按依
    司法院釋字第662 號解釋：「中華民國94年2 月2 日修正公
    布之現行刑法第41條第2 項，關於數罪併罰，數宣告刑均得
    易科罰金，而定應執行刑之刑逾6 個月者，排除適用同條第
    1 項得易科罰金之規定部分，與憲法第23條規定有違，並與
    本院釋字第366 號解釋意旨不符，應自本解釋公布之日起失
    其效力。」故對於數罪併罰，數宣告刑均得易科罰金，而定
    應執行之刑超過6 個月之案件，依司法院釋字第366 號、66
    2 號解釋意旨，仍得易科罰金，本案如主文所示數宣告刑均
    得易科罰金，自應就所定應執行之刑併予諭知易科罰金之折
    算標準如主文。至公訴意旨認應依竊盜犯贓物犯保安處分條
    例第3 條第1 項第1 款規定對被告宣告強制工作，固非無見
    ，惟本案所定應執行之刑未達1 年以上，核與上開條例之適
    用要件不合，尚難併為強制工作之諭知，附此說明。
據上論斷，應依刑事訴訟法第273 條之1 第1 項、第299 條第1
項前段，刑法第320 條第1 項、第47條第1 項、第62條前段、第
51條第5 款、第41條第1 項前段，刑法施行法第1 條之1 第1 項
、第2 項前段，判決如主文。
本案經檢察官蔡曉崙到庭執行職務。
中    華    民    國    98    年    7     月     1    日
                  刑事第一庭   法  官  楊舒嵐
以上正本證明與原本無異。
如不服本判決應於收受判決後10日內，向本院提出上訴書狀，並
應敘述具體理由; 其未敘述上訴理由者，應於上訴期間屆滿後20
日內向本院補提理由書（均須按他造當事人之人數附繕本）「切
勿逕送上級法院」。
告訴人或被害人對於判決如有不服具備理由請求檢察官上訴者，
其上訴期間之計算係以檢察官收受判決正本之日期為準。
中    華    民    國    98    年    7     月    1     日
                               書記官  陳如玲
附錄論罪科刑法條：
刑法第320條第1項
意圖為自己或第三人不法之所有，而竊取他人之動產者，為竊盜
罪，處 5 年以下有期徒刑、拘役或 5 百元以下罰金。


司法院資訊處製作；財團法人民間司法改革基金會備份。
